451Edepot - Archives communales déposées de Ronchamp
Archives Départementales de la Haute-Saône
- ARCHIVES MODERNES
  - ASSISTANCE ET PREVOYANCE
    - Bureau de bienfaisance, création (an XII), dons et legs (1882-1915), comptabilité (1898), traitement du receveur (1921-1923). Secours aux indigents (1810-1907). Listes des indigents (1809, 1896-1902). Assistance aux familles nombreuses (1910). Aliénés, admissions à l'asile (1867-1919). Tableaux de protection des enfants du premier âge (1877-1878). Service des enfants assistés: enfant naturel secouru (XX° siècle). Remplacement des docteurs pendant leurs absences (1903-1910). Sociétés de secours mutuels (1904-1907). Retraites ouvrières et paysannes: listes des retraités (1914). Affiches "vaincre la faim c'est gagner la paix", journée nationale, 7 mars 1971, comité français pour la campagne mondiale contre la faim (2 affiches)., An XII-1971; 451 Edepot 69; Q1
      LISTE NOMINATIVE
      PROTECTION MATERNELLE ET INFANTILE; PROTECTION SOCIALE
  - INSTRUCTION PUBLIQUE-LOISIRS
    - Subvention à la caisse des écoles (1888). Inventaire du mobilier (1885-1898). Comité supérieur d'instruction primaire (1830-1846). Emploi du temps scolaire (1853-1854). Instituteurs, traitement, indemnité de résidence (1845-1909), logements (an X), nominations (an X, 1833-1912). Statistique des enfants anormaux (1905). Listes des enfants admis gratuitement (1851-1860). Listes nominatives des enfants de 6 à 13 ans (1895). Extraits du registre d'appel, école de filles du centre (1882-1905), école de garçons du centre (1882-1905), école privée de la Houillère (1882-1884), école de Recologne (1882-1884), école de Mourière (1882-1906). Bulletin d'assiduité (avril 1852), école de la Selle (1882-1905), école du Rhien (1882-1903). Cahier d'inscription des enfants dans les écoles (1882). Registre matricule des enfants admis à l'école de Recologne (1852). Demandes d'admission à l'école des Arts et Métiers (1837)., An X-1912; 451 Edepot 70; R1
      LISTE NOMINATIVE; STATISTIQUE
      VIE SCOLAIRE
    - Club sportif Ronchonot "l'Intrépide" (1907). Instructions du sous-préfet pour constituer des sociétés de tirs (1909). Sociétés de tirs: 19° championnat des écoles primaires (1914). Amicale des médaillés d'honneur du travail des ouvriers et employés des houillères de Ronchamp: statuts (s.d.)., 1907-1914; 451 Edepot 71; R2
      LOISIR